【裁判字號】    97,易,770
【裁判日期】    970815
【裁判案由】    詐欺
【裁判全文】
臺灣桃園地方法院刑事判決               97年度易字第770號
公訴人  臺灣桃園地方法院檢察署檢察官
被  告  乙○○
上列被告因詐欺案件，經檢察官聲請以簡易判決處刑（96年度偵
字第30217 號），本院認不得以簡易判決處刑，適用通常程序審
判，茲判決如下：
    主  文
本件免訴。
    理  由
一、按案件曾經判決確定者，應諭知免訴之判決，刑事訴訟法第
    三百零二條第一款定有明文。又訴訟上所謂一事不再理之原
    則，關於實質上一罪或裁判上一罪，亦均有其適用，最高法
    院60年台非字第77號著有判例。
二、本件公訴意旨略以：被告乙○○因缺錢花用，見報紙廣告上
    刊登租用帳戶廣告，遂按廣告上電話號碼與對方聯絡，乙○
    ○可預見提供銀行帳戶供他人使用，可能供詐欺者掩飾或隱
    匿渠等犯罪所得財物，竟不違背其本意，基於提供自己銀行
    帳戶予不明之人幫助他人掩飾犯罪所得財物之犯意，於民國
    96年01月中旬某日14時許，在新竹縣關西鎮石光里石岡子30
    8 巷附件某便利商店前處，將其所有之臺新國際商業銀行桃
    園分行帳號00000000000000號之銀行存款帳戶之存摺、提款
    卡、印章及密碼，以新臺幣（下同）3 千元之代價交付予某
    不詳真實姓名之成年人做為犯罪工具。嗣該詐欺集團基於意
    圖為自己不法所有之犯意，由其集團所屬不詳姓名之成年人
    ，於96年01月27日晚間11時，與甲○○因網路交友取得聯繫
    ，並佯稱見面前需先至自動櫃員機確認身分等語，致甲○○
    陷於錯誤，遂依指示前往在桃園縣中壢市○○路200 號之中
    原大學附近某便利商店中操作自動櫃員機，而於同日23時50
    分、54分及55分，匯出計5 萬3 千元至乙○○之上揭帳戶內
    。嗣甲○○發覺受騙而報警處理，始循線查獲。因認被告涉
    有刑法三十條第一項、第三百三十九條第一項之幫助詐欺取
    財罪嫌。被告於本件檢察官訊問時陳明其係於於96年01月中
    旬某日，見報紙廣告刊登之訊息，便依上開訊息與對方聯繫
    ，將其日盛國際商業銀行新竹分行（帳號00000000000000號
    ）帳戶、臺新國際商業銀行桃園分行（帳號00000000000000
    號）帳戶與富邦銀行帳戶、新竹國際商業銀行帳戶之存摺、
    提款卡以每本3 千元代價出租交付與不詳姓名之人等情。而
    臺灣新竹地方法院檢察署檢察官於該署96年度偵字第2218號
    緩起訴處分，亦認被告係於上開時、地，同時將其上開日盛
    國際商業銀行新竹分行帳戶、臺新國際商業銀行桃園分行帳
    戶與不知情之其弟龍政和處所取得之新竹國際商業銀行關西
    分行（帳號000000 00000000 號）帳戶、華南商業銀行竹北
    分行（帳號00000000  0000 號）帳戶之存摺、提款卡，以
     每 本3 千元之代價，出租予不詳姓名之人使用，嗣該姓名
    年籍不詳男子所屬之詐騙集團於96年1 月27日14時許，以未
    顯示來電電話號碼之方式，打電話予金茂益，以「徐靜薇」
    之假名佯稱欲與金茂益一同出遊賺取小費，並要求金茂益至
    提款機前轉帳確認身分，致使金茂益陷於錯誤於同日16時08
    分依指示匯款5 萬元至龍政和所有之新竹國際商業銀行關西
    分行帳戶內等情（此案嗣經檢察官撤銷緩起訴處分，並以案
    件曾經判決確定為不起訴處分），有該緩起訴處分書01份之
    記載可憑，亦認被告上開臺新國際商業銀行桃園分行帳戶之
    存摺、提款卡，係與其日盛國際商業銀行新竹分行帳戶、不
    知情之其弟龍政和處所取得之新竹國際商業銀行關西分行帳
    戶、華南商業銀行竹北分行帳戶之存摺、提款卡，基於幫助
    詐欺取財之犯意，一次同時交付該不詳姓名男子使用。足認
    被告本件之臺新國際商業銀行桃園分行帳戶，係與其日盛國
    際商業銀行新竹分行帳戶、不知情之其弟龍政和處所取得之
    新竹國際商業銀行關西分行帳戶、華南商業銀行竹北分行帳
    戶等之存摺、提款卡，由其一次同時交付予該不詳姓名之人
    。而被告所交付之其日盛國際商業銀行新竹分行帳戶、不知
    情之其弟龍政和處所取得之新竹國際商業銀行關西分行帳戶
    、華南商業銀行竹北分行帳戶之存摺、提款卡，經正犯成員
    於95年12月21日向江祥宇施詐，使江祥宇於96年01月19日，
    匯款5 千2 百元、9 萬5 千元、10萬元、3 萬元入龍政和上
    開新竹國際商業銀行關西分行帳戶內交付；於96年01月16日
    向陳政良施詐，使陳政良向新竹國際商業銀行士林簡易型分
    行貸款120 萬元並在新竹國際商業銀行、國泰世華銀行開戶
    設定語音轉帳將語音轉帳密碼告知，迨陳政良向新竹國際商
    業銀行貸得款項120 萬元撥入陳政良新竹國際商業銀行帳戶
    後，正犯成員即以電話語音轉帳將陳政良於新竹國際商業銀
    行語音轉帳入陳政良於國泰世華銀行帳戶內接續轉匯5 千2
    百元、5 萬元、4 萬5 千元、5 萬元、5 萬元、3 萬元入被
    告上開盛國際商業銀行新竹分行帳戶，另轉匯5 千2 百元、
    5 萬元、4 萬5 千元、5 千1 百元、5 萬5 千元、4 萬元、
    5 千1 百元、6 萬元入龍政和上開華南商業銀行竹北分行帳
    戶內等情所詐欺取財等罪，經臺灣新竹地方法院於97年01月
    31日依詐欺取財罪判處被告有期徒刑8 月，減為有期徒刑4
    月，於97年03月03日確定，此有臺灣高等法院被告前案紀錄
    表01份可憑。本件被告幫助正犯詐欺被害人甲○○使之匯入
    5 萬3 千元入被告上開臺新國際商業銀行桃園分行帳戶交付
    ，與上開確定判決所認被告幫助正犯成員詐欺江祥宇、陳政
    良財物部分，係被告一幫助行為同時交付上開其臺新國際商
    業銀行桃園分行帳戶、盛國際商業銀行新竹分行帳戶與不知
    情之其弟龍政和之新竹國際商業銀行關西分行帳戶、華南商
    業銀行竹北分行帳戶等之存摺、提款卡，幫助正犯詐欺該等
    被害人，侵害該等被害人之數法益，本件起訴被告幫助詐欺
    被害人甲○○部分，與上開確定判決被告所犯詐欺取財罪間
    ，有想像競合犯裁判上一罪關係。依上開說明，本件為該確
    定判決效力所及，自應諭知免訴之判決，並不經言詞辯論為
    之。
三、本件係檢察官聲請簡易判決處刑之案件，因有刑事訴訟法第
    四百五十一條之一第四項但書第三款情形，改依通常程序審
    判。
四、據上論斷，應依刑事訴訟法第第四百五十二條、第三百零
    二條第二款、第三百零七條，判決如主文。
中    華    民    國    97    年    8     月    15    日
                        台灣桃園地方法院刑事第三庭
                            審判長法  官  謝  順  輝
                                  法  官  吳  為  平
                                  法  官  蘇  琬  能
以上正本證明與原本無異。
如不服本判決，應於送達後10日內，向本院提出上訴狀（應附繕
本）上訴於台灣高等法院。
                                  書記官  簡  慧  瑛
中    華    民    國    97    年    8     月    18    日


司法院資訊處製作；財團法人民間司法改革基金會備份。
